# 请教陈版主， 0 成本的软件收入如何进行审计？

提问人：18630819192 时间：2017-12-15 15:38:45
企业软件为以前年度开发，已摊销完毕。目前软件仍有销售，嵌入硬件配套销售，但是这部分软件带来的收入对应的成本几乎为 0 ，应当如何审计确认？

回答人：chenyiwei
收入审计执行常规的审计程序。对成本，首先核实前期无形资产摊销的合理性，是否存在摊销年限过短的错误；在排除摊销错报的前提下，此时的成本仅包含与目前的销售相关的直接、零星成本。